臺灣屏東地方法院刑事判決
111年度原易字第30號
公  訴  人  臺灣屏東地方檢察署檢察官
被      告  林家偉
                    (另案於法務部矯正署屏東監獄竹田分監執行中)
選任辯護人  孫安妮律師（法扶律師）
上列被告因竊盜案件，經檢察官提起公訴（110年度偵字第10453
號），本院判決如下：
    主  文
林家偉犯如附表一所示之罪，各處如附表一所示之刑及沒收。上
開不得易科罰金之刑，應執行有期徒刑拾月，得易科罰金之刑，
應執行有期徒刑肆月，如易科罰金，以新臺幣壹仟元折算壹日。
    犯罪事實
一、林家偉意圖為自己不法之所有，基於竊盜之犯意，於如附表
    一所示之時間、地點，趁無人注意之際，以如附表一所示之
    方法，分別竊取如附表一所示由鍾志宏所管領之鋼筋得手。
    嗣於民國110年5月6日20時10分許，林家偉駕駛車牌號碼000
    -0000號自小客貨車(改懸掛其所竊得之車牌號碼000-0000號
    車牌)前往不知情之紀志隆所經營位於屏東縣○○鎮○○○路000○
    0號之資源回收場欲變賣其另外竊得之贓物時，因該自小客
    貨車懸掛上開失竊車牌而為警當場查獲，並經警持本院核發
    之搜索票及經林家偉之同意後，搜索上開自小客貨車，當場
    扣得如附表二編號1所示之物，以及其餘與本案無關如附表
    二編號2至12所示之物，而查獲上情。
二、案經鍾志宏訴由屏東縣政府警察局內埔分局報告臺灣屏東地
    方檢察署檢察官偵查起訴。
    理  由
一、按本件被告林家偉所犯均係死刑、無期徒刑、最輕本刑為3
    年以上有期徒刑以外之罪，其於準備程序就前揭被訴事實為
    有罪之陳述，經法官告知簡式審判程序之旨，並聽取其與公
    訴人之意見後，本院認無不得或不宜改依簡式審判程序進行
    之處，爰依刑事訴訟法第273條之1第1項，裁定本件改依簡
    式審判程序進行，合先敘明。
二、認定犯罪事實所憑證據及理由：
  ㈠訊據被告林家偉對其於前開時、地竊盜之犯罪事實均已坦承
    不諱(見警卷第23至26頁、偵卷第39、40、118頁、本院卷第
    40、41、50、59頁)，核與證人即告訴人鍾志宏、證人紀志
    隆、證人即遭竊地點之保全人員利鴻業於警詢時、證人即被
    告之配偶康紫琳於警詢及偵查時所證情節大致相符（見警卷
    第37至45、53至56、125至128、135至139頁、偵卷第29、11
    8頁），復有屏東縣○○鄉○○段000○0地號土地地籍圖資料、搜
    索票、自願受搜索同意書、搜索扣押筆錄、扣押物品目錄表
    、車輛詳細資料報表、監視器錄影畫面翻拍照片、蒐證照片
    、通訊軟體Line對話紀錄翻拍照片等件在卷為佐（見警卷第
    155、159、161、163至169、199、271至288、289至292頁）
    。
　㈡至公訴意旨固認被告所為如附表一編號3、4所示之竊盜犯行
    ，係有持如附表二編號1所示之破壞剪2支剪開該處大門門鎖
    之情，惟此已為被告所否認（見本院卷第40頁），佐以告訴
    人於本院準備程序時亦陳稱：我也不知道被告剪幾次等語（
    見本院卷第41頁），卷內復無證據可資為證，則基於有疑時
    從有利被告之解釋原則，自應認定被告為此部分犯行時，並
    未持如附表二編號1所示之破壞剪2支為之，公訴意旨此部分
    所認，容屬有誤，併予指明。
  ㈢綜上所述，足徵被告任意性之自白核與事實相符，自堪採信
    ，是以本件事證已臻明確，被告之犯行應堪認定。
三、論罪科刑
  ㈠按所謂兇器，其種類並無限制，凡客觀上足對人之生命、身
    體、安全構成威脅，具有危險性之兇器均屬之，且只須行竊
    時攜帶此種具有危險性之兇器為已足，並不以攜帶之初有行
    兇之意圖為必要（最高法院107年度台上字第4860號判決意
    旨參照）。查被告於本案所持如附表二編號1所示之破壞剪2
    支，既得以破壞大門門鎖，顯均為質地堅硬之金屬材質，自
    均屬客觀上足對人之生命、身體、安全構成威脅，具有危險
    性之兇器無疑；復按「門鎖」如係附加於門上之鎖，則係屬
    「安全設備」，如該鎖為構成門之一部（如鑲入門內之司畢
    靈鎖），則已屬門窗結構之一部，即如行為人毀壞構成門窗
    之一部之電動鎖及喇叭鎖，係毀壞門窗之行為，毀壞附加於
    門上之掛鎖，則屬毀壞安全設備之行為。查被告行竊地點即
    廠區大門上之門鎖（機車鎖），為附加於大門之鎖，有蒐證
    照片在卷可參（見警卷第335頁），且該門鎖既用以鎖住進
    入該廠區之大門，顯具有防盜作用，是被告破壞後進入廠區
    行竊，使告訴人所管領廠區之大門失其原有防盜功能，即該
    當刑法第321條第1項第2款之毀壞安全設備之構成要件。
  ㈡是核被告如附表一編號1、2所為，均係犯刑法第321條第1項
    第2款、第3款之攜帶兇器毀壞安全設備竊盜罪；如附表一編
    號3、4所為，則均係犯刑法第320條第1項之竊盜罪。公訴意
    旨雖認被告如附表一編號3、4所為，係犯刑法第321條第1項
    第2款、第3款之加重竊盜罪嫌，惟被告並未持如附表二編號
    1所示之破壞剪2支剪開該處大門門鎖一情，前已述及，惟因
    起訴之基本社會事實同一，並經本院當庭踐行罪名告知之程
    序（見本院卷第40、50頁），已無礙於被告防禦權之行使，
    爰依法變更起訴法條。
　㈢被告所犯上開4罪，犯意各別，行為互殊，應予分論併罰。
　㈣爰以行為人之責任為基礎，審酌被告正值中壯，非無謀生能
    力，卻不思以正當管道獲取財物，恣意竊取他人之物，欠缺
    尊重他人財產法益之觀念，造成他人財產損失，危害社會治
    安，迄今復未與告訴人達成和解或對之有所賠償，其行為實
    有不該，惟考量被告於犯後尚能坦承犯行，非無悔意，且告
    訴人於本院準備程序時陳明願意給被告機會等情（見本院卷
    60、61頁），兼衡其之犯罪動機、手法、目的、各次犯行所
    生損害、自陳之智識程度、家庭及生活狀況（見本院卷第61
    頁）等一切情狀，分別量處如主文所示之刑，並就得易科罰
    金之刑部分，諭知易科罰金之折算標準，另就所犯不得易科
    罰金之罪及得易科罰金之罪分別定其應執行刑如主文所示，
    併就得易科罰金之應執行刑部分，諭知易科罰金之折算標準
    。
四、沒收部分
  ㈠被告如附表一各編號所示犯行竊得之鋼筋，均為其犯罪所得
    ，且均尚未合法發還告訴人，復查無刑法第38條之2第2項所
    定情形，爰均依刑法第38條之1第1項前段、第3項規定，於
    附表一各編號所示犯行項下併予宣告沒收，且於全部或一部
    不能沒收或不宜執行沒收時，追徵其價額。
　㈡至被告於如附表一編號1、2犯罪所用之如附表二編號1所示之
    破壞剪2支，雖均為被告所有，業據其自承在卷（見警卷第1
    2頁、本院卷第40頁），惟該2支破壞剪業經本院以110年度
    原易字第53號刑事確定判決諭知沒收在案，有該刑事判決及
    臺灣高等法院被告前案紀錄表等件在卷可參（見偵卷第145
    至152頁、本院限閱卷第6至9頁），為免重複沒收，爰不予
    宣告沒收。另其餘扣案如附表二編號2至12所示之物，均與
    本案無關，則據被告供承在卷（見本院卷第59頁），復查無
    其他積極證據可證與本案有何直接關連性，爰均不予宣告沒
    收。
據上論斷，應依刑事訴訟法第273條之1第1項、第284條之1、第2
99條第1項前段、第300條，刑法第320條第1項、第321條第1項第
2款、第3款、第50條第1項但書第1款、第51條第5款、第41條第1
項前段、第38條之1第1項前段、第3項、第40條之2第1項，刑法
施行法第1條之1第1項，判決如主文。
本案經檢察官黃彥凱提起公訴，由檢察官潘國威到庭執行職務。
中　　華　　民　　國　 111　　年　　 8　　月　　26　　日
　　　　　　　　　刑事第一庭    法　官  楊宗翰
以上正本證明與原本無異。　　　　　　　　　
如不服本判決應於收受判決後20日內向本院提出上訴書狀，並應
敘述具體理由；其未敘述上訴理由者，應於上訴期間屆滿後20日
內向本院補提理由書（均須按他造當事人之人數附繕本）「切勿
逕送上級法院」。
中　　華　　民　　國　 111　　年　　 8　　月　　26　　日
                                書記官  黃依玲 　
附錄本案論罪科刑法條全文：
刑法第320條
    意圖為自己或第三人不法之所有，而竊取他人之動產者，為
    竊盜罪，處五年以下有期徒刑、拘役或五十萬元以下罰金。
　　意圖為自己或第三人不法之利益，而竊佔他人之不動產者，
    依前項之規定處斷。
　　前二項之未遂犯罰之。
刑法第321條
    犯前條第一項、第二項之罪而有下列情形之一者，處六月以
    上五年以下有期徒刑，得併科五十萬元以下罰金：
　　一、侵入住宅或有人居住之建築物、船艦或隱匿其內而犯之
        。
　　二、毀越門窗、牆垣或其他安全設備而犯之。
　　三、攜帶兇器而犯之。
　　四、結夥三人以上而犯之。
　　五、乘火災、水災或其他災害之際而犯之。
　　六、在車站、港埠、航空站或其他供水、陸、空公眾運輸之
        舟、車、航空機內而犯之。
　　前項之未遂犯罰之。　　　　　　　　　　　　　　　　　
附表一
編號 犯罪時間 行竊方式 宣告刑、沒收  犯罪地點   1(即起訴書附表編號1) 民國110年4月初凌晨2時許 林家偉於左列時間駕駛車牌號碼000-0000號自小客貨車前往左列犯罪地點，持其所有、客觀上足以傷害人之生命、身體而可供兇器使用如附表二編號1所示之破壞剪2支剪開該處大門門鎖後，入內竊取鍾志宏所管領堆放在該處重約1、200公斤之鋼筋1批(價值約新臺幣〈下同〉2,300元)，得手後旋即駕駛前開自小客貨車離去。 林家偉犯攜帶凶器毀壞安全設備竊盜罪，處有期徒刑7月。未扣案之犯罪所得重約1、200公斤之鋼筋1批沒收，於全部或一部不能沒收或不宜執行沒收時，追徵其價額。  萬利菸草股份有限公司位於屏東縣○○鄉○○段000○0○000○0地號土地之廠區內   2(即起訴書附表編號2) 110年4月下旬某日0時許 林家偉於左列時間駕駛車牌號碼000-0000號自小客貨車(懸掛其竊得之車牌號碼000-0000號車牌)前往左列犯罪地點，持其所有、客觀上足以傷害人之生命、身體而可供兇器使用如附表二編號1所示之破壞剪2支剪開該處大門門鎖後，入內竊取鍾志宏所管領堆放在該處重約4、500公斤之鋼筋1批(價值約5,800元)，得手後旋即駕駛前開自小客貨車離去。 林家偉犯攜帶凶器毀壞安全設備竊盜罪，處有期徒刑8月。未扣案之犯罪所得重約4、500公斤之鋼筋1批沒收，於全部或一部不能沒收或不宜執行沒收時，追徵其價額。  萬利菸草股份有限公司位於屏東縣○○鄉○○段000○0○000○0地號土地之廠區內   3(即起訴書附表編號3) 110年5月1日16時許 林家偉於左列時間駕駛車牌號碼000-0000號自小客貨車(懸掛其竊得之車牌號碼000-0000號車牌)前往左列犯罪地點，徒手竊取鍾志宏所管領堆放在該處重約7、800公斤之鋼筋1批(價值約8,000元)，得手後旋即駕駛前開自小客貨車離去。 林家偉犯竊盜罪，處有期徒刑3月，如易科罰金，以新臺幣1,000元折算1日。未扣案之犯罪所得重約7、800公斤之鋼筋1批沒收，於全部或一部不能沒收或不宜執行沒收時，追徵其價額。  萬利菸草股份有限公司位於屏東縣○○鄉○○段000○0○000○0地號土地之廠區內   4(即起訴書附表編號4) 110年5月2日17時許 林家偉於左列時間駕駛車牌號碼000-0000號自小客貨車(懸掛其竊得之車牌號碼000-0000號車牌)前往左列犯罪地點，徒手竊取鍾志宏所管領堆放在該處重約1、200公斤之鋼筋1批(價值約2,800元)，得手後旋即駕駛前開自小客貨車離去。 林家偉犯竊盜罪，處有期徒刑2月，如易科罰金，以新臺幣1,000元折算1日。未扣案之犯罪所得重約1、200公斤之鋼筋1批沒收，於全部或一部不能沒收或不宜執行沒收時，追徵其價額。  萬利菸草股份有限公司位於屏東縣○○鄉○○段000○0○000○0地號土地之廠區內   
附表二：扣案物
編號 扣案物品 數量 1 破壞剪 2支 2 切割器 2組 3 氧氣 1桶 4 乙炔 1桶 5 L型鋼條 13支 6 已切割短鋼條 1桶(14支) 7 鐵製踏板 1片 8 RCG-0611號車牌 1面 9 自小客貨車(車牌號碼000-0000號) 1部 10 熱風帶 1組 11 柴刀 1支 12 OPPO廠牌行動電話 1支(含門號0000000000號SIM卡1枚、IMEI：0000000000000000、000000000000000)